{"related": [], "etymology": null, "url": "https://en.wiktionary.org/wiki/infantilizar", "definitions": ["to infantilize"], "verb": "infantilizar", "synonyms": [], "description": "infantilizar (first-person singular present infantilizo, first-person singular preterite infantilic\u00e9, past participle infantilizado)", "conjugations": {"imperative": {"affirmative": ["", "infantiliza (t\u00fa) - infantiliz\u00e1 (vos)", "infantilice", "infantilicemos", "infantilizad", "infantilicen"], "negative": ["", "no infantilices", "no infantilice", "no infantilicemos", "no infantilic\u00e9is", "no infantilicen"]}, "infinitive": "infantilizar", "indicative": {"future": ["infantilizar\u00e9", "infantilizar\u00e1s", "infantilizar\u00e1", "infantilizaremos", "infantilizar\u00e9is", "infantilizar\u00e1n"], "preterite": ["infantilic\u00e9", "infantilizaste", "infantiliz\u00f3", "infantilizamos", "infantilizasteis", "infantilizaron"], "imperfect": ["infantilizaba", "infantilizabas", "infantilizaba", "infantiliz\u00e1bamos", "infantilizabais", "infantilizaban"], "conditional": ["infantilizar\u00eda", "infantilizar\u00edas", "infantilizar\u00eda", "infantilizar\u00edamos", "infantilizar\u00edais", "infantilizar\u00edan"], "present": ["infantilizo", "infantilizas (t\u00fa) - infantiliz\u00e1s (vos)", "infantiliza", "infantilizamos", "infantiliz\u00e1is", "infantilizan"]}, "pastparticiple": {"plural": {"feminine": "infantilizadas", "masculine": "infantilizados"}, "singular": {"feminine": "infantilizada", "masculine": "infantilizado"}}, "gerund": "infantilizando", "subjunctive": {"imperfect_se": ["infantilizase", "infantilizases", "infantilizase", "infantiliz\u00e1semos", "infantilizaseis", "infantilizasen"], "future": ["infantilizare", "infantilizares", "infantilizare", "infantiliz\u00e1remos", "infantilizareis", "infantilizaren"], "imperfect_ra": ["infantilizara", "infantilizaras", "infantilizara", "infantiliz\u00e1ramos", "infantilizarais", "infantilizaran"], "present": ["infantilice", "infantilices", "infantilice", "infantilicemos", "infantilic\u00e9is", "infantilicen"]}}, "pronunciations": []}